臺灣高等法院高雄分院刑事判決　　　　　　　　　　　九十一年度軍上字第一七號
　　上訴人
　　即被告　甲○○
右上訴人因違反職役案件，不服國防部高等軍事法院高雄分院九十一年度高判字第五
十六號中華民國九十一年五月八日第二審判決（第一審判決案號：國防部南部地方軍
事法院九十一年和判字第一二五號；起訴案號：國防部南部地方軍事法院檢察署九十
一年平訴（二）字第○五九號），提起上訴，本院判決如左：
    主  文
上訴駁回。
    理  由
一、按軍事審判法第一百八十一條第五項規定，被告不服高等軍事法院宣告有期徒刑
    之上訴判決者，得以判決違背法令為理由，向高等法院提起上訴。是被告向高等
    法院提起上訴，應以高等軍事法院宣告有期徒刑之上訴判決違背法令為理由，係
    屬法定要件，如果上訴狀並未依據卷內訴訟資料，具體指摘原判決不適用何種法
    則或如何適用不當，或所指原判決之不法情事，顯與法律規定得向高等法院提起
    上訴理由之違法情形不相適合時，均應認其上訴違背法律上之程序。
二、本件原判決維持第一審判決，認上訴人即被告甲○○係陸軍第八軍團化學兵第三
    九群偵消第三九○營第二連一兵，曾於九十年間犯逃亡罪，經國防部南部地方軍
    事法院判處有期徒刑六月，於九十年十一月三日執行完畢。回役後，於九十一年
    一月四日十二時許，自台灣駐地休假離營，應於同年月六日二十一時前收假返營
    ，詎因故逾假後，畏懼返營將遭受處罰，即率不歸營，而無故離去職役在外，期
    間另涉營外竊盜案（司法機關偵辦中），迨九十一年一月十五日二十時許，始為
    高雄縣警察局六龜分局員警緝獲等事實，係以上訴人已坦白承認犯罪，核與陸軍
    第八軍團化學兵第三九群偵消第三九○營九十一年一月十七日（九一）勵輝字第
    ○一一六號函所附約談紀錄載述情節相符，並經證人即該管輔導長曾柏炫中尉到
    庭結證屬實，復有被告休假證明單影本一紙在卷可佐，上訴人犯罪事證明確；並
    以事實審之軍事法院就量刑之輕重，於審判上本有審酌之權，如未逾越法律規定
    之範圍，即非當事人所能強求，上訴人以收假當日回程中，遭不良少年攔阻去路
    ，於理論時發生口角，因對方人多勢眾恐遭不測，乃跑到三民鄉山上躲藏，致逾
    假後畏罰不敢返營，請求從輕量刑為由，提起上訴，所辯縱令屬實，但上訴人事
    後即應速返營區並向該管長官反應妥為處理，其不循此途，仍逾假滯留營外，並
    另涉竊盜案件，棄兵役於不顧，自難脫卸無故離去職役之罪責，而認地方軍事法
    院論處被告陸海空軍刑法第四十條第一項之「無故離去職役逾六日」罪，並審酌
    上訴人曾犯逃亡前科（有國防部台南監獄九十一年二月二十六日（九一）望朗（
    一）字第○八三一號簡表可稽），仍不知悔改再犯本罪，及到案後坦承犯行等一
    切情狀，於法定刑三年以下有期徒刑之範圍內，量處有期徒刑八月，並無不合，
    高等軍事法院因而駁回上訴人在軍事法院第二審之上訴。經核原判決從形式上觀
    察，並無任何違背法令之處，上訴意旨仍執陳詞，請求從輕量刑云云，難謂已符
    合首揭上訴高等法院之要件，其上訴違背法律上之程式，應予駁回。
三、據上論斷，應依軍事審判法第二百零六條第一項、刑事訴訟法第三百九十五條前
    段，判決如主文。
中      華      民      國    九十一    年      六      月    二十八    日
                              臺灣高等法院高雄分院刑事第二庭
                                  審判長法官  曾永宗
                                        法官  郭玫利
                                        法官  邱永貴
右正本證明與原本無異。
不得上訴。
                                  法院書記官  梁雅華
中    華    民    國      九十一      年      六      月    二十八    日
